臺灣臺北地方法院刑事判決　　　　　　　 96年度訴字第999號
公　訴　人　臺灣臺北地方法院檢察署檢察官
被　　　告　甲○○
　　　　　　　　　 (現另案於臺灣臺北監獄臺北分監執行中)
上列被告因違反毒品危害防制條例案件，經檢察官提起公訴（96
年度毒偵字第1861號），經本院合議庭裁定改依簡式審判程序審
理，茲判決如下：
    主    文
甲○○施用第一級毒品，累犯，處有期徒刑拾月，減為有期徒刑
伍月；又施用第二級毒品，累犯，處有期徒刑陸月，減為有期徒
刑月。應執行有期徒刑柒月。
    事    實
一、甲○○曾有違反麻醉藥品管理條例及多次違反毒品危害防制
    條例等前科，其中於(一)民國八十七年間因違反毒品危害防制
    條例案件，經本院以八十七年度毒聲字第六二七號裁定送觀
    察、勒戒後，認其無繼續施用毒品傾向，經臺灣臺北地方法
    院檢察署檢察官於八十七年八月三十一日以八十七年度偵字
    第一五一五四號不起訴處分確定。(二)於八十八年間，復因違
    反毒品危害防制條例案件，經本院以八十八年度毒聲字第二
    三六三號裁定送觀察、勒戒後，認有繼續施用毒品傾向，經
    本院以八十八年度毒聲字第一三八七號裁定送強制戒治，嗣
    於九十年三月二日停止戒治付保護管束，於九十年六月七日
    期滿執行完畢，該次施用毒品犯行，並經本院於八十九年七
    月三十一日以八十九年度北簡字第一四九五號刑事簡易判決
    判處有期徒刑五月，如易科罰金，以三百元折算一日，同年
    九月二十五日確定。(三)於九十一年間因違反毒品危害防制條
    例案件，經臺灣板橋地方法院以九十一年度毒聲字第一七九
    五號裁定送強制戒治，於九十二年七月一日停止戒治付保護
    管束，於同年月二十五期滿執行完畢，該次施用毒品犯行，
    並經臺灣板橋地方法院於九十一年十二月二日以九十一年度
    訴字第一四四一號刑事判決分別判處有期徒刑八月、有期徒
    刑六月，定應執行有期徒刑一年一月確定。上開三罪，並接
    續執行至九十三年十一月七日縮短刑期執行完畢。(四)九十五
    年間，再因違反毒品危害防制條例案件，經臺灣板橋地方法
    院於九十五年十一月四日以九十五年度訴字第二七四０號分
    別判處有期徒刑十月、有期徒刑八月，應執行有期徒刑一年
    四月，同年一月八日確定，自九十六年四月十九日起入監執
    行，現仍執行中。(五)九十六年間，因違反毒品危害防制條例
    案件，經本院九十六年八月三日以九十六年度訴字第九二四
    號刑事判決分別判處有期徒刑十月，減為有期徒刑五月、有
    期徒刑六月，減為有期徒刑三月，應執行有期徒刑七月在案
    。
二、詎甲○○仍不知戒除，又基於施用第一級毒品海洛因及第二
    級毒品安非他命之犯意，於九十六年二月十三日下午二時五
    十五分許，在臺北縣蘆洲市○○路三八五號「嘉年華汽車旅
    館」第二三二號房內為警查獲後，經警對其採尿送驗時起分
    別回溯二十六小時內之某時許，以及回溯九十六小時內之某
    時許（然均應扣除自為警查獲時起至經警對其採尿送驗時止
    之該段期間），在不詳地點，分別以將第一級毒品海洛因摻
    入香菸內點火吸食之方式施用第一級毒品海洛因，及以將第
    二級毒品安非他命置入玻璃球吸食器內點火燒烤使之霧化成
    煙之方式施用第二級毒品安非他命各一次。嗣於上開時、地
    為警查獲，經警對其採尿送驗後，始知上情。
三、案經臺北市政府警察局刑事警察大隊報請臺灣臺北地方法院
    檢察署檢察官偵查起訴。
    理    由
一、訊據被告甲○○對於上開犯罪事實坦承不諱，且經將其於上
    開時、地為警查獲後，經警對其所採得之尿液送交鑑驗結果
    ，確呈嗎啡類及安非他命類陽性反應，此有臺灣尖端先進生
    技醫藥股份有限公司濫用藥物檢驗報告、結文、臺北市政府
    警察局偵辦毒品案件尿液檢體委驗單及自願受搜索同意書各
    一份在卷可稽（九十六年度毒偵字第一一０五號偵查卷第一
    二頁至第一五頁）。據此，足徵被告上開自白符實可採。
二、被告曾有違反麻醉藥品管理條例及多次違反毒品危害防制條
    例等前科，其中於(一)八十七年間因違反毒品危害防制條例案
    件，經本院以八十七年度毒聲字第六二七號裁定送觀察、勒
    戒後，認其無繼續施用毒品傾向，經臺灣臺北地方法院檢察
    署檢察官於八十七年八月三十一日以八十七年度偵字第一五
    一五四號不起訴處分確定。(二)於八十八年間，復因違反毒品
    危害防制條例案件，經本院以八十八年度毒聲字第二三六三
    號裁定送觀察、勒戒後，認有繼續施用毒品傾向，經本院以
    八十八年度毒聲字第一三八七號裁定送強制戒治，嗣於九十
    年三月二日停止戒治付保護管束，於九十年六月七日期滿執
    行完畢。(三)於九十一年間，因違反毒品危害防制條例案件，
    經臺灣板橋地方法院以九十一年度毒聲字第一七九五號裁定
    送強制戒治，於九十二年七月一日停止戒治付保護管束，於
    同年月二十五期滿執行完畢。(四)九十五年間，再因違反毒品
    危害防制條例案件，經臺灣板橋地方法院於九十五年十一月
    四日以九十五年度訴字第二七四０號分別判處有期徒刑十月
    、有期徒刑八月，應執行有期徒刑一年四月，同年一月八日
    確定，此有臺灣高等法院被告前案紀錄表一份在卷可參，被
    告在其上開違反毒品危害防制條例案件之觀察、勒戒及強制
    戒治執行完畢釋放後，五年以內再犯施用第一級毒品及第二
    級毒品之罪甚明。從而，本件事證明確，被告施用第一級毒
    品海洛因及第二級毒品安非他命之犯行，洵堪認定，應予依
    法論處。
三、核被告所為，係犯毒品危害防制條例第十條第一項、第二項
    之施用第一級毒品及第二級毒品罪。被告持有第一級毒品海
    洛因及第二級毒品安非他命進而施用，其持有第一級毒品海
    洛因及第二級毒品安非他命之低度行為，應分別為其施用第
    一級毒品海洛因及第二級毒品安非他命之高度行為所吸收，
    不另論罪。被告曾於八十八年間，因違反毒品危害防制條例
    案件，經本院於八十九年七月三十一日以八十九年度北簡字
    第一四九五號刑事簡易判決判處有期徒刑五月，如易科罰金
    ，以三百元折算一日，同年九月二十五日確定，以及於九十
    一年間，因違反毒品危害防制條例案件，經臺灣板橋地方法
    院於九十一年十二月二日以九十一年度訴字第一四四一號刑
    事判決分別判處有期徒刑八月、有期徒刑六月，定應執行有
    期徒刑一年一月確定，上開三罪，並接續執行至九十三年十
    一月七日縮短刑期執行完畢在案，有上開臺灣高等法院被告
    前案紀錄表一份附卷足憑，其於上開有期徒刑執行完畢後，
    五年以內，故意再犯本件有期徒刑以上之罪，為累犯，均應
    依刑法第四十七條第一項規定，加重其刑。爰審酌被告前因
    違反毒品危害防制條例之施用毒品案件，先後經觀察、勒戒
    及強制戒治執行完畢後，仍不知戒除，又於上開時、地施用
    第一級毒品海洛因及第二級毒品安非他命、施用為自戕行為
    、所生危害及事後坦承犯行之態度等一切情狀，各量處如主
    文所示之刑。另按犯罪在中華民國九十六年四月二十四日以
    前者，除本條例另有規定外，有期徒刑、拘役或罰金，減其
    刑期或金額二分之一，九十六年七月四日制定公布，並自九
    十六年七月十六日施行之中華民國九十六年罪犯減刑條例第
    二條第一項第三款定有明文。本件被告上開施用第一級毒品
    及第二級毒品犯行之犯罪時間，均在九十六年四月二十四日
    之前，復核無同條例所定不予減刑之情形，茲依同條例第二
    條第一項第三款規定，減其刑期二分之一，並依刑法第五十
    一條第五款規定，定其應執行之刑。
四、按被告所犯為死刑、無期徒刑、最輕本刑三年以上有期徒刑
    之罪或高等法院管轄第一審案件以外之罪，並經被告於準備
    程序就被訴事實為有罪之陳述，經告知簡式審判程序之旨，
    並聽取被告及檢察官之意見後，經本院合議庭依刑事訴訟法
    第二百七十三條之一規定，裁定由受命法官獨任進行簡式審
    判程序審理，併予敘明。
據上論斷，依刑事訴訟法第二百七十三條之一第一項、第二百九
十九條第一項前段，中華民國九十六年罪犯減刑條例第二條第一
項第三款、第七條，毒品危害防制條例第十條第一項、第二項，
刑法第十一條前段、第四十七條第一項、第五十一條第五款，判
決如主文。
本案經檢察官高怡修到庭執行職務。
中　　華　　民　　國　　96　　年　　8 　　月　　31　　日
                        臺灣臺北地方法院刑事第十五庭
                            法　官　吳麗英
以上正本證明與原本無異
如不服本判決應於送達後10日內向本院提出上訴狀
        　　　　　　　　　　      書記官　田華仁
中　　華　　民　　國　　96　　年　　8 　　月　　31　　日
附錄本案論罪科刑法條：
毒品危害防制條例第十條：施用第一級毒品者，處六月以上五年
                        以下有期徒刑。
                        施用第二級毒品者，處三年以下有期
                        徒刑。
